臺灣臺北地方法院交通事件裁定　　　　 94年度交聲字第720號
　　異議人即
　　受處分人　甲○○
上列受處分人因違反道路交通管理處罰條例案件，對於臺北市交
通事件裁決所於中華民國94年7月8日所為之北市裁二字第裁22-A
B0000000號裁決，聲明異議，本院裁定如下：
    主  文
異議駁回。
    理  由
一、按駕駛人駕駛汽車，應遵守道路交通標誌、標線、號誌之指
    示，並服從執行交通勤務之警察或依法令執行指揮交通及交
    通稽查任務人員之指揮，道路交通安全規則第90條定有明文
    。而汽車駕駛人，行經有燈光號誌管制之交岔路口闖紅燈者
    ，處新臺幣（下同）一千八百元以上五千四百元以下之罰鍰
    ；又汽車駕駛人，有違反道路交通管理處罰條例第53條情形
    者，除依原條款處罰鍰外，並記違規點數三點，道路交通管
    理處罰條例第53條及第63條第1項第3款分別定有明文。次按
    ，汽車駕駛人有闖紅燈之情形，當場不能製單舉發者，得對
    汽車所有人逕行舉發處罰；逕行舉發違反道路交通管理事件
    ，經汽車所有人依通知單之應到案日期前到案，並告知違規
    駕駛人姓名、身分證統一編號及住址者，處罰機關應即另行
    通知違規駕駛人到案依法處理；逾應到案日期或雖於期限內
    申訴，惟未告知實際駕駛人，處罰機關應依道路交通管理處
    罰條例第85條第3項規定處罰該汽車所有人，道路交通管理
    處罰條例第7之2條及違反道路交通管理事件統一裁罰基準及
    處理細則第24條分別定有明文。是行為人如係駕駛汽車行經
    有燈光號誌管制之交岔路口闖紅燈而為警舉發，於舉發通知
    單上所載之應到案日期前到案聽候裁決，經處罰機關調查後
    仍認定其有上開違規行為者，依違反道路交通管理事件統一
    裁罰基準及處理細則第44條第1項及違反道路交通管理事件
    統一裁罰基準表（以下稱基準表）之規定，應對該行為人處
    以二千七百元之罰鍰，並記違規點數三點。
二、本件異議人即受處分人甲○○於民國94年5月5日8時41分許
    ，駕駛其所有之車號為9031-DS號之自用小客車，行經臺北
    市○○○路及興安街口前之設有燈光號誌管制之交岔路口，
    未依燈號指示而於紅燈時左轉，適為設在該處之電腦自動照
    相機當場以拍照之方式採證，嗣由員警以受處分人所有之前
    開車輛有前揭違反道路交通管理處罰條例第53條規定之行為
    掣單舉發，並將前開舉發通知單送達於受處分人，受處分人
    雖於舉發通知單所載應到案日期（即94年6月16日）前向原
    處分機關提出申訴，案經原處分機關即臺北市交通事件裁決
    所函請舉發單位即臺北市政府警察局松山分局調查，因認受
    處分人確有前開違規行為，原處分機關乃以「駕車行經有燈
    光號誌管制之交岔路口闖紅燈」之違規事實，並依道路交通
    管理處罰條例第53條、第63條第1項第3款、違反道路交通管
    理事件統一裁罰基準及處理細則第44條第1項及基準表之規
    定，於94年7月8日裁處受處分人罰鍰二千七百元，並記違規
    點數三點事實，此有臺北市政府警察局舉發違反道路交通管
    理事件通知單通知聯（北市警交大字第AB0000000號）、臺
    北市政府警察局松山分局94年6月20日北市警松分交字第
    09431901100號函、現場舉發照片二張、交通違規案件陳述
    書、臺北市交通事件裁決所違反道路交通管理事件之北市裁
    二字第裁22-AB0000000號裁決書及上開裁決書之送達證書等
    影本在卷可稽。
三、受處分人於聲明異議狀內固不否認於前揭時間駕駛上開車輛
    行經前開路口之事實，然矢口否認有何違反道路交通管理處
    罰條例規定之行為，辯稱：其於紅燈變換前即已在停止線前
    ，並非闖紅燈云云。經查：受處分人所有之上開車輛，係於
    號誌轉換為紅燈2秒4後才超越停止線，車輛觸動感應線啟動
    電腦自動照相機才拍照乙情，業經臺北市政府警察局松山分
    局以上開函文函覆在卷，並有舉發照片二張附卷可參；而本
    件受處分人既未能就舉發違誤提出相關證據以供調查，且依
    卷存證據資料亦無其他積極證據足資證明有捏造事實違法取
    締之情事，則上開舉發行為，自應受到合法及正確之推定，
    是受處分人上開所辯，顯與事實不符，不足採信。本件事證
    明確，受處分人確有前揭違規行為，應堪認定。
四、綜上所述，受處分人所有之上開汽車確有於前揭時間行經有
    燈光號誌管制之交岔路口闖紅燈之行為，自屬違反道路交通
    管理處罰條例第53條之規定，而受處分人於舉發通知單上所
    載應到案日期（即94年6月16日）前向原處分機關提出申訴
    ，是原處分機關依道路交通管理處罰條例第53條及第63條第
    1項第3款、違反道路交通管理事件統一裁罰基準及處理細則
    第44條第1項及前揭基準表之規定裁處受處分人罰鍰二千七
    百元，並記違規點數三點，經核並無違誤。本件受處分人猶
    執前詞，指摘原處分不當，自無理由，應予駁回。
據上論斷，應依道路交通案件處理辦法第19條，裁定如主文。
中　　華　　民　　國　　94　　年　　7 　　月　　25　　日
                  臺灣臺北地方法院交通法庭
                        法　官  黃雅君
上正本證明與原本無異。
如不服本裁定，應於裁定送達後5日內向本院提出抗告狀。
                        書記官  陳麗津
中　　華　　民　　國　　94　　年　　7 　　月　　25　　日
